最  高  行  政  法  院  裁  定                    九十一年度裁字第四四○號
    抗  告  人  甲○○
                乙○○
                丁○○
                丙○○
右抗告人因與相對人臺南縣政府間徵收補償事件，對於中華民國九十年二月九日高雄
高等行政法院八十九年度訴字第一二三號裁定提起抗告，本院裁定如左︰
    主  文
抗告駁回。
抗告訴訟費用由抗告人負擔。
    理  由
一、按抗告法院認抗告為不合法或無理由者，應為駁回抗告之裁定，行政訴訟法第二
    百七十二條準用民事訴訟法第四百九十二條第一項定有明文。
二、原審裁定以：抗告人對於相對人八十年四月十五日府地用字第四三四五五號公告
    及臺南縣關廟鄉公所八十七年五月十四日關所建五三八六號函，循序提起一再訴
    願，經臺灣省政府以八十八年十二月十日府訴一六二三九八號訴願決定及內政部
    以八十九年六月二十三日0000000號再訴願決定駁回後，遂提起行政爭訟
    。查該訴願決定書係於八十八年十二月十三日送達抗告人收受，有郵務送達回執
    附於訴願決定卷內可憑。抗告人對之如有不服，自文到次日起三十日內，加計在
    途期間五日，至遲應於八十九年一月十七日（星期一）前向內政部提起再訴願，
    始符規定。茲原告遲至八十九年三月一日始具狀提起再訴願，顯已逾期。內政部
    八十九年六月二十三日台（八九）內訴字第0000000號再訴願決定，以逾
    期為由，不予受理，並無不合。至於抗告人狀稱，其於八十九年二月二十五日遵
    照八十九年一月二十九日台八九內訴字第八九○二一三三號訴願決定理由，誤向
    內政部提起再訴願，應視為自始即向再訴願機關（即行政院）提起訴願云云，然
    原告所稱縱令屬實，亦已遲誤應於八十九年一月十七日前提起再訴願之法定期間
    ，仍難認為合法等情為由，裁定駁回抗告在原審之訴，經核並無不合。
三、抗告意旨略謂：伊自八十九年二月三日接獲內政部八十九年一月二十九日訴願決
    定書，內政部於八十九年三月一日即收到再訴願書，並無逾期可言。依訴願法第
    十四條、六十一條規定，本案應視為自八十七年九月十五日即提起訴願，於八十
    八年六月五日提起再訴願，應無逾期云云。惟查抗告人於八十九年二月三日所收
    受者，乃為另案內政部八十九年一月二十九日台八九內訴字第八九○二一三三號
    訴願決定書；而八十八年六月五日提起再訴願者，係針對另案臺灣省政府八十八
    年五月十四日府訴一字第一五二二二六號訴願決定所為。核與本件均屬獨立之行
    政訟爭，自應各自計算提起再訴願之期間。抗告人將三案混為一談，殊非可採。
    其抗告非有理由，應予駁回。
四、依行政訴訟法第二百七十二條、第一百零四條、民事訴訟法第四百九十二條第一
    項、第九十五條、第七十八條，裁定如主文。
中    華    民    國    九十一      年      五        月    二十二      日
                    最 高 行 政 法 院  第 四 庭
                                審 判 長 法  官      廖  政  雄
                                         法  官      趙  永  康
                                         法  官      林  清  祥
                                         法  官      鍾  耀  光
                                         法  官      姜  仁  脩
右  正  本  證  明  與  原  本  無  異
                                         法院書記官  張  雅  琴
中    華    民    國    九十一      年      五        月    二十二      日
